---
title: "Exercício 2 - Amostragem"
author: Rafael Santana Araruna - 180026798
date: "23/09/2020"
output:
  pdf_document: default
  html_document:
  df_print: paged
---

```{r}
library(tidyverse) 
```

## QUESTÃO 29

A figura contém a população de 100 retângulos. Sua meta é estimar a área total de todos os retângulos pegando uma amostra de 10 
retâgulos.

a) Selecione uma amostra intencional de 10 retângulos que vc achaque ira representar a pop de 100 retângulos. registre a área 
(número de pequenos quadrados) para cada retângulo em sua amostra. Use sua amostra para estimar a area total. Explique o critério
que você utilizou para escolher os retângulos.

Resposta:

Para escolher os retângulos, seguimos os seguintes passos:

* dividimos os valores das áreas em 7 intervalos(1-10,11-20,21-30,31-40,41-50,51-60,61-100); 

* decidimos selecionar nossa amostra com base na proporção de retângulos em cada intervalo, pois existe diferença na quantidade de retângulos por intervalos; 

* pra escolher os retângulos, tiramos a média das áreas deles em cada intervalo, e selecionamos os retângulos com as áreas mais proximas da média; 

* juntamos do 61-100, pois os últimos intervalos não tinham representatividade suficiente;


Os intervalos foram:

* 1-10 = 4,7,9,11,14,15,20,22,28,30,33,37,42,45,47,55,57,68,69,73,75,84,93,96,100 -> 25 pra 100 (nesse intervalo, selecionamos 3 retângulos, os quais foram os 42,7,68) 

* 11-20 = 1,10,12,24,25,32,38,40,43,54,65,79,81,86,89 -> 15 pra 100  (nesse intervalo, selecionamos 1 retângulo, o qual foi o 81) 

* 21-30 = 8,16,27,39,46,49,60,63,70,71,74,76,78,82,83,85,90,94 -> 18 pra 100 (nesse intervalo, selecionamos 2 retângulos, os quais foram os 94,71)

* 31-40 = 3,5,21,35,36,44,52,72,88,91,95 -> 11 pra 100 (nesse intervalo, selecionamos 1 retângulo, o qual foi o 36)

* 41-50 = 2,6,13,34,41,50,51,56,59,61,62,87,97 -> 13 pra 100 (nesse intervalo, selecionamos 1 retângulo, o qual foi o 13) 

* 51-60 = 17,18,23,31,48,67,92,99 -> 8 pra 100 (nesse intervalo, selecionamos 1 retângulo, o qual foi o 67)

* 61-100 = 19,26,29,53,58,64,66,77,80,98 -> 10 pra 100 (nesse intervalo, selecionamos 1 retângulo, o qual foi o 64)

Para explicar a escolha das áreas, segue as médias dos intervalos respectivamente:

```{r, echo=TRUE}
x <- c(10,6,6,2,8,6,2,4,4,7,3,6,5,2,8,1,6,8,8,4,1,6,9,10,10)
mean(x) #5,68
y <- c(12,20,15,12,20,18,12,20,12,20,14,12,16,12,18)
mean(y) #15,53
z <- c(28,24,24,30,21,27,25,24,21,27,27,27,30,30,24,24,24,25)
mean(z) #25,66
r <- c(35,40,40,35,36,40,35,35,36,40,40)
mean(r) #37,45
p <- c(50,50,48,50,45,50,49,48,42,48,48,48,42)
mean(p) #47,53
b <- c(56,56,60,54,54,54,56,60)
mean(b) #56,25
t <- c(70,70,90,90,70,81,64,100,64,63)
mean(t) #76,2
```

Portanto, as áreas escolhidas foram: 42,7,68,81,94,71,36,13,67,64 

b) Encontre a variância da amostra para sua amostra intencional de 10 retângulos e forme uma estimativa de intervalo
para a área total t.

```{r, echo=TRUE}
valores <- c(5,6,6,16,25,27,36,48,56,81)

#Variância amostral
v <- var(valores) #626.7111
m <- mean(valores) #30.6

#Estimativa do intervalo
EI.LEFT <- 30.6 - (2.262*sqrt(1-(10/100))*((sqrt(v))/(sqrt(10))))  #13.61179
EI.RIGHT <- 30.6 + (2.262*sqrt(1-(10/100))*((sqrt(v))/(sqrt(10)))) #47.58821

```

c) Agora pegue uma AAS de 10 retângulos. Use sua AAS para estimar a área total de todos os 100 retângulos, e encontre, à 95%, o 
intervalo de confiança da área total.

```{r, echo=TRUE}
x <- seq(1:100)
sample(x,10) #27 44 11 99 95 63 14 50 58 81
valores <- c(24,40,2,60,40,24,8,50,70,16)

#Estimativa da área total
m <- mean(valores) #33.4 
s <- var(valores) #502.2667

#Intervalo de confiança
EI_LEFT <- 33.4 - (2.262*sqrt(1-(10/100))*((sqrt(s))/(sqrt(10)))) #18.19169
EI_RIGHT <- 33.4 + (2.262*sqrt(1-(10/100))*((sqrt(s))/(sqrt(10)))) #48.60831

```

d) Qual porcentagem dos intervalos calculado em b) inclui a área 
total verdadeira de 3079? E sobre os intervalos de confiança de c)?

Primeiramente, calculamos as medidas da população:
```{r, echo=TRUE}
x <- c(12,8,24,20,90,64,12,54,50,6,4,45,20,56,64,1,
         35,24,90,5,1,6,16,25,10,56,7,12,48,8,30,40,
         40,56,54,40,10,21,24,6,50,70,18,2,70,27,4,42,
         6,2,3,21,42,35,24,54,28,40,50,8,25,10,12,60,
         6,4,35,63,48,27,48,9,20,60,36,27,48,8,36,2,
         12,6,50,24,27,18,15,20,12,49,81,100,24,48,
         70,30,35,14,30,40)
m <- mean(x) #30.79
vp <- var(x) #524.41

#Intervalo de confiança
EIL <- 30.79 - (2.262*sqrt(1-(10/100))*((sqrt(vp))/(sqrt(10)))) #15.25006
EIR <- 30.79 + (2.262*sqrt(1-(10/100))*((sqrt(vp))/(sqrt(10)))) #46.32994

```

Qual porcentagem dos intervalos calculado em b) inclui a área total verdadeira de 3079? 

```{r, echo=TRUE}
PB <- (47.58821-13.6117)/(46.32994-15.25006) #1.0932
```

Assim, concluímos que o intervalo amostral inclui a totalidade do intervalo populacional.

Qual porcentagem dos intervalos calculado em c) inclui a área total verdadeira de 3079?

```{r, echo=TRUE}
PC <- (48.60831-18.19169)/(46.32994-15.25006) #0.9786595
```

Assim, concluímos que o intervalo amostral inclui 97.87% do intervalo populacional.